最高法院民事裁定 
111年度台上字第2761號
上  訴  人  台日國際住宅股份有限公司

法定代理人  李斐雯        
訴訟代理人  李政昌律師
被 上訴 人  楊熹章                                   
訴訟代理人  賴忠明律師
上列當事人間請求返還定金等事件，上訴人對於中華民國111年8
月9日臺灣高等法院臺中分院第二審判決（110年度上字第518號
），提起上訴，本院裁定如下：
    主  文
上訴駁回。
第三審訴訟費用由上訴人負擔。
    理  由
按上訴第三審法院，非以原判決違背法令為理由，不得為之；
  又判決不適用法規或適用不當者，為違背法令；且提起上訴，
  上訴狀內應記載上訴理由，表明原判決所違背之法令及其具體
  內容，暨依訴訟資料合於該違背法令之具體事實，其依民事訴
  訟法第469條之1規定提起上訴者，並應具體敘述為從事法之續
  造、確保裁判之一致性或其他所涉及之法律見解具有原則上重
  要性之理由。同法第467條、第468條、第470條第2項定有明文
  。是當事人提起上訴，如依同法第469條規定，以原判決有所
  列各款情形之當然違背法令為理由時，其上訴狀或理由書應表
  明該判決有合於各該條款規定情形之具體內容，及係依何訴訟
  資料合於該違背法令之具體事實；如依同法第469條之1規定，
  以原判決有前條以外其他不適用法規或適用不當為理由時，其
  上訴狀或理由書應表明該判決所違背之法令條項，或有關大法
  官解釋或憲法法庭裁判字號，或成文法以外之習慣或法理、法
  則等及其具體內容，暨係依何訴訟資料合於該違背法令之具體
  事實，並具體敘述為從事法之續造、確保裁判之一致性或其他
  所涉及之法律見解具有原則上重要性之理由。上訴狀或理由書
  如未依上述方法表明，或其所表明者與上開法條規定不合時，
  即難認為已合法表明上訴理由，其上訴自非合法。 
本件上訴人對於原判決提起上訴，雖以該判決違背法令為由，
  惟核其上訴理由狀所載內容，係就原審取捨證據、認定事實及
  契約解釋之職權行使所論斷：依二次彰化縣都市設計審議幹事
  會議記錄、兩造間LINE對話內容及證人郭代原、呂衍義之證詞
  等件，相互以察，系爭新建工程合約因上訴人無法取得建造執
  照而解除條件成就，該合約因之失其效力，已無從履行，且被
  上訴人並無何故意以不正當行為促使條件成就之情形，則被上
  訴人依該合約第4條第1項約定，請求上訴人返還簽約金新臺幣
  458萬8000元本息，自屬有據；上訴人依民法第511條但書主張
  被上訴人應賠償其損失，並請求自該簽約金扣除云云，則屬無
  據等情，指摘有判決適用法規不當之違背法令情事，及就原審
  已論斷或其他與判決結果無影響者，泛言未為論斷，而非表明
  該判決所違背之法令及其具體內容，暨依訴訟資料合於該違背
  法令之具體事實，更未具體敘述為從事法之續造、確保裁判之
  一致性或其他所涉及之法律見解具有原則上重要性之理由，難
  認其已合法表明上訴理由。依首揭說明，應認其上訴為不合法
  。
據上論結，本件上訴為不合法。依民事訴訟法第481條、第444
  條第1項、第95條、第78條，裁定如主文。
中　　華　　民　　國　　111 　年　　11　　月　　24　　日
                      最高法院民事第六庭
                          審判長法官  魏  大  喨
                                法官  李  寶  堂
                                法官  高  榮  宏
                                法官  胡  宏  文
                                法官  林  玉  珮
本件正本證明與原本無異
                          書　記　官　李  佳  芬
中　　華　　民　　國　　111 　年　　11　　月　　29　　日